臺灣臺中地方法院刑事判決
110年度易字第1934號
公  訴  人  臺灣臺中地方檢察署檢察官
被      告  楊勝方


上列被告因竊盜案件，經檢察官提起公訴（110年度偵字第20293
號），本院判決如下：
    主  文
楊勝方犯攜帶兇器竊盜罪，處有期徒刑陸月，如易科罰金，以新
臺幣壹仟元折算壹日。扣案之美工刀壹支及老虎鉗壹支均沒收。
    事  實
一、楊勝方意圖為自己不法之所有，基於攜帶兇器竊盜之犯意，
    於民國110年5月11日12時許，在臺中市龍井區臺中港西碼頭
    區工業東路與工業北路之原阜揚營造有限公司所承攬工程工
    地，趁休息時間，攜帶客觀上足以對人之身體、生命、安全
    構成威脅且具危險性而可供兇器使用之美工刀1支及老虎鉗1
    支，竊取原阜揚營造有限公司領班劉建良所管領祼銅線22公
    斤及電纜線30.3公斤(業經發還劉建良具領保管)得手，旋將
    前開竊得之電纜線與祼銅線藏放至該工地後方之樹叢，而於
    110年5月13日4時30分許，趁該工地尚未施作期間，將前開
    竊得之電纜線與祼銅線置於車號000-000號普通重型機車腳
    踏板上載運而出。嗣於110年5月13日4時51分許，行經臺中
    市龍井區臺中港西碼頭區工業東路與工業北路交岔路口，經
    警發覺其行跡可疑後上前攔停，復而扣得美工刀1支及老虎
    鉗1支。
二、案經內政部警政署臺中港務警察總隊移送臺灣臺中地方檢察
    署檢察官偵查起訴。
    理  由
壹、證據能力部分：
一、本案據以認定被告楊勝方犯罪之被告以外之人於審判外之陳
    述：證人即被害人劉建良於警詢時之證述與職務報告等部分
    ，公訴人與被告在本院110年10月20日審理時，均表示同意
    作為證據使用(見本院卷第42-43頁)，復經本院審酌認前揭
    警詢係為警員依法通知詢問，又該職務報告則為承辦警員記
    載本案查獲經過之情形，該等證據之作成均無違法、不當或
    顯不可信之情況存在，應屬適當，依刑事訴訟法第159條之5
    第1項之規定，均有證據能力。
二、本案認定事實引用之卷內其餘非供述證據，並無證據證明係
    公務員違背法定程序取得，依刑事訴訟法第158條之4規定反
    面解釋，亦有證據能力。
貳、有罪部分：
一、認定犯罪事實所根據之證據及理由：
    上揭犯罪事實，業據被告於警詢、偵訊及本院審理時均坦承
    不諱【見臺灣臺中地方檢察署110年度偵字第20293號偵查卷
    宗(下稱偵卷)第21-23、85-86頁、本院卷第41、45頁】，核
    與證人劉建良於警詢時證述相符(見偵卷第25-27頁)，且有
    職務報告1紙、臺中港務警察總隊扣押筆錄暨扣押物品目錄
    表共3紙、領據、犯罪現場圖各1紙、查獲現場照片4張、犯
    罪現場照片10張、扣案物品照片7張、車輛詳細資料報表、
    國際商港港區臨時通行證影本各1紙在卷可稽(見偵卷第29、
    35-39、43、45、47-48、49-57、58-61、63、65頁)；此外
    ，復有美工刀1支及老虎鉗1支扣案可資佐證，足認被告之自
    白與事實相符，被告前揭犯行洵堪認定，應予依法論科。
二、論罪科刑：
  ㈠按刑法第321條第1項第3款之攜帶兇器竊盜罪，係以行為人攜
    帶兇器竊盜為其加重條件，此所謂兇器，其種類並無限制，
    凡客觀上足對人之生命、身體、安全構成威脅，具有危險性
    之兇器均屬之，且祇須行竊時攜帶此種具有危險性之兇器為
    已足，並不以攜帶之初有行兇之意圖為必要（最高法院79年
    台上字第5253號判例意旨參照）。查被告為本案竊盜犯行時
    ，確有攜帶美工刀1支及老虎鉗1支乙情，迭經被告於警詢、
    偵訊及本院審理時均供承不諱(見偵卷第21-23、85-86頁、
    本院卷第41、43頁)，且有扣案物品照片1張在卷可稽(見偵
    卷第58頁)，衡以被告持該美工刀及老虎鉗剪裁電纜線與祼
    銅線後竊取得手，且該等工具質地均屬堅硬，如用以攻擊他
    人，在客觀上顯足以對人之生命、身體、安全構成威脅，而
    具有危險性，自屬刑法第321條第1項第3款所定之兇器甚明
    。則本案被告攜帶美工刀及老虎鉗行竊，核屬攜帶兇器竊盜
    之行為，是核被告楊勝方所為，係犯刑法第321條第1項第3
    款之攜帶兇器竊盜罪。
  ㈡爰以行為人之責任為基礎，審酌被告現值壯年，卻不思循正
    當途徑取得財物，竟利用職務之便，竊取工地內財物，且有
    攜帶兇器之情形，對被害人財產損害非輕，所為甚為惡劣，
    衡以被告犯罪之動機、目的，考量被告犯後坦認犯行，已見
    悔意，竊得之電纜線與祼銅線幸經查獲，業由被害人領回，
    此有領據1紙在卷供參(見偵卷第43頁)，兼衡被告於案發前
    並無前科，有臺灣高等法院被告前案紀錄表1份在卷供參(見
    本院卷第13-14頁)，素行尚可，暨其高職畢業之智識程度，
    目前打零工維生且家境勉持之生活狀況，業據被告陳明在卷
    (詳警詢筆錄內受詢問人基本資料欄內教育程度欄、職業欄
    及家庭經濟狀況欄等之記載，見偵卷第21頁、本院卷第46頁
    )等一切情狀，量處如主文所示之刑，並諭知易科罰金之折
    算標準，以資懲儆。
  ㈢按供犯罪所用之物，屬於犯罪行為人者，得沒收之，刑法第3
    8條第2項前段定有明文。又按犯罪所得，屬於犯罪行為人者
    ，沒收之。但有特別規定者，依其規定；又其沒收，於全部
    或一部不能沒收或不宜執行沒收時，追徵其價額；犯罪所得
    已實際合法發還被害人者，不予宣告沒收或追徵，刑法第38
    條之1第1項、第3項及第5項分別定有明文。經查：
　⒈扣案之美工刀1支及老虎鉗1支，均為被告所有供其剪裁電纜
    線與祼銅線以為竊取使用之工具，業經被告於本院審理時供
    承明確(見本院卷第41頁)，既係供本案犯行所用之物，爰依
    刑法第38條第2項前段規定，宣告沒收。
　⒉至被告確有於前揭時、地，竊得被害人劉建良所管領祼銅線2
    2公斤及電纜線30.3公斤，業經本院認定如前，核屬被告因
    本案攜帶兇器竊盜犯罪所得財物，前經扣案，本應依刑法第
    38條之1第1項規定，宣告沒收，惟上開遭竊物品前已發還被
    害人具領保管，此有領據1紙在卷供參(見偵卷第43頁)，足
    認被告本案犯罪所得已實際合法發還被害人，爰不予宣告沒
    收，附此敘明。
據上論斷，應依刑事訴訟法第299條第1項前段，刑法第321條第1
項第3款、第41條第1項前段、第38條第2項前段，刑法施行法第1
條之1第1項，判決如主文。
本案經檢察官尤開民提起公訴，檢察官朱介斌到庭執行職務。
中　　華　　民　　國　 110　　年　　11　　月　　17　　日
　　　　　　　　　刑事第十五庭法　官　湯有朋
以上正本證明與原本無異。
如不服本判決應於收受送達後20日內向本院提出上訴書狀，並應
敘述具體理由；其未敘述上訴之理由者，應於上訴期間屆滿後20
日內向本院補提理由書（均須按他造當事人之人數附繕本）「切
勿逕送上級法院」。
告訴人或被害人如不服判決，應備理由具狀向檢察官請求上訴，
上訴期間之計算，以檢察官收受判決正本之日起算。
　　　　                      書記官   黃美雲
中　　華　　民　　國　　110 　年　　11　　月　　17　　日
附錄本案論罪科刑法條：
刑法第321條第1項第3款
犯前條第1項、第2項之罪而有下列情形之一者，處6月以上5年以
下有期徒刑，得併科50萬元以下罰金：
三、攜帶兇器而犯之。